---
title: "Accidental Deaths in the US 1973-1978"
author: "Bruner Eduardo Augusto - 9435846"
date: "01/12/2019"

documentclass: article
output:
  pdf_document: default
  word_document: default
fig_width: 9
fontsize: 12pt
geometry: margin=0.75in
header-includes:
- \usepackage {amsmath}
- \usepackage{setspace}\singlespacing
- \pagenumbering{gobble}
- \usepackage{titling}
- \title{Trabalho de Séries Temporais}\singlespacing
fig_height: 5
classoption: a4paper
---

\newpage

 
\pagenumbering{arabic} 


\newcommand{\mar}{\hspace{.3cm}}


---

```{r setup, include=FALSE}
knitr::opts_chunk$set(echo = TRUE)
```
## Accidental Deaths in the US 1973-1978


.
\mar Bibliotecas necessarias para o projeto 
```{r}
require(tseries)
require(FitAR)
require(forecast)
require(FitAR)
```

\mar De princípio, vamos conhecer os dados da série que já está dentro do R.  
```{r}
USAccDeaths
```
\mar  Essa séire temporal nos dá o total mensal de mortes acidentais nos Estados Unidos da Ameria durante os anos de 1973 até 1978.
\mar Por conseguinte, traçanmos a série temporal acima:

```{r}
usaTimes<-ts(USAccDeaths, frequency = 12, start = c(1973,1))
plot.ts(usaTimes)
```


```{r}
compUsaTime.ts = decompose(usaTimes, type="mult")
plot(compUsaTime.ts)
```


```{r}
usa.Trend <- compUsaTime.ts$trend 
usa.Seasonal <- compUsaTime.ts$seasonal
usa.Random <- compUsaTime.ts$random
```


```{r}
x = usaTimes- compUsaTime.ts$seasonal
usaTimes_stationary <- diff(x, differences=1)
plot(usaTimes_stationary)
```


```{r}
layout(1:2)
acf(usaTimes_stationary,lag.max = 40)
pacf(usaTimes_stationary,lag.max = 40)
```



```{r}
fitARIMA = arima(usaTimes, order=c(1,1,1),seasonal= list(order = c(1,0,0), period = 12),method="ML")
fitARIMA
```


```{r}
res=fitARIMA$residuals
plot(res)
```


```{r}
layout(1:2)
acf(res,lag.max = 40)
pacf(res,lag.max = 40)
```


```{r}
Box.test(res,type="Ljung-Box")
```


```{r}
model=auto.arima(usaTimes, trace=TRUE)
model
```


```{r}
plot(model$residuals)
```


```{r}
Box.test(model$residuals,type="Ljung-Box")
```


```{r}
predicted_values = forecast(model,h=100, level=c(99.5))
plot(predicted_values)

```

